臺灣士林地方法院刑事判決　　　　　　　 93年度訴字第521號
公　訴　人　臺灣士林地方法院檢察署檢察官
被　　　告　甲○○
指定辯護人　本院公設辯護人姜惠如
上列被告因毒品危害防制條例案件，經檢察官提起公訴（93年度
偵字第4961號），本院判決如下：
    主  文
甲○○被訴運輸第一級毒品部分無罪；被訴持有第一級毒品部分
免訴。
    理  由
一公訴意旨略以：被告甲○○因需錢孔急，竟應允姓名年籍不詳
  綽號「傑夫」之男子，以新台幣（下同）20,000元之代價，運
  克）至花蓮地區予姓名年籍不詳之人收受，被告乃於民國93年
  3 月22日下午8 時在臺北縣汐止市○○路某處，取得「傑夫」
  委託不詳姓名年籍之男子所交付之第一級毒品海洛因2 包後隨
  即駕駛L9-6940 號自用小客車往花蓮方向行進，為警於同日下
  午9 時15分許，在國道一號公路北向汐止收費站查獲並當場扣
  得第一級毒品海洛因2 包，因認被告涉犯毒品危害防制條例第
  4 條第1 項之運輸第一級毒品罪嫌。
二無罪部分：
  (一)按犯罪事實應依證據認定之，無證據不得認定其犯罪事實，
    又不能證明被告犯罪者，應諭知無罪判決，刑事訴訟法第
    154 條、第301 條第1 項分別定有明文。又被告之自白，不
    得作為有罪判決之唯一證據，仍應調查其他必要之證據，以
    察其是否與事實相符，同法第156 條第2 項亦有明文，再刑
    事訴訟上證明之資料，無論為直接證據或間接證據，均須達
    於通常一般之人均不致有所懷疑，而得確信其真實之程度，
    始得據為有罪之認定，若其關於被告是否犯罪之證明未能達
    此程度，而有合理之懷疑存在，致使無從形成有罪之確信，
    根據「罪證有疑，利於被告」之證據法則，即不得據為不利
    被告之認定，最高法院76年台上字第4986號判例揭有明文。
  (二)查公訴人認被告涉犯運輸第一級毒品海洛因，無非係以被告
    於警詢、偵查中之供述，及法務部調查局鑑定通知書為據。
    訊據被告甲○○，固不否認於93年3 月22日下午9 時15分，
    在國道一號北向汐止收費站9.4 公里處，為警查獲，並為警
    自其身上扣得海洛因2 小包，另伊於警詢及偵查中均供稱：
    伊幫「傑夫」將該海洛因送至花蓮交予他人等情不諱，惟矢
    口否認上開犯行，辯稱：上開海洛因係伊向「阿森」所購，
    要供己施用，於警詢時，恐遭收押，故將海洛因推予他人，
    而為不實之供述等語。
  (三)查被告於93年3 月22日下午9 時15分，在國道一號北向汐止
    收費站9.4 公里處，因任意停車，而為警攔查其所駕駛L9-6
    940 號自用小客車，並為警自被告身上皮包內扣得疑似第一
    級毒品海洛因之白粉2 包（淨重1.75公克），該白粉經送法
    務部調查局鑑驗，確為第一級毒品海洛因等情，業據被告自
    承在卷，並有法務部調查局93年4 月27日調科壹字第040003
    491 號鑑定通知書在卷可參，堪可認定。
  (四)被告就其持有該2 包海洛因之原因，於警詢及偵查中固均供
    稱：幫「傑夫」將該2 包海洛因送至花蓮交予「傑夫」指定
    之人，該人會給伊20,000元云云，惟於本院則翻稱：該2 包
    海洛因係伊自己要施用，前於警詢及偵查中所述不實等語，
    是本件應探究者，乃被告於警詢及偵查中之供述，是否與事
    實相符，而可採信。經查，被告於警詢及偵查中所為之供詞
    ，有下述與事實不符及與常情不合之處：
    1.查被告於警詢及偵查中，雖均坦承於前次強制戒治出所後
      ，有施用第二級毒品安非他命一情，惟均否認有再施用第
      一級毒品海洛因云云，然查被告前後2 次因施用毒品案件
      ，經法院裁定送觀察勒戒後，均因無繼續施用毒品傾向，
      由台灣士林地方法院檢察署檢察官分別以87年度偵字第19
      364 號、90年度毒偵字第4748號為不起訴處分確定，嗣於
      91年4 月17日再為施用毒品犯行，除經台灣士林地方法院
      檢察署檢察官聲請執行強制戒治外，並以91年度毒偵字第
      526 號起訴書提起公訴，被告執行之強制戒治於92年11月
      5 日釋放出所。其本次為警查獲後，所採集之尿液，經送
      台灣檢驗科技股份有限公司以酵素免疫分析法為初步鑑驗
      ，再以氣相層析質譜儀法複驗，其尿液中除有安非他命陽
      性反應外，尚有嗎啡陽性反應，而被告因於93年3 月21日
      再施用第一級毒品海洛因之犯行，亦經台灣板橋地方法院
      檢察署檢察官起訴，並經台灣板橋地方法院於93年7 月30
      日以93年度訴字第1225號刑事判決判刑確定等情，有前開
      87年度偵字第19364 號、90年度毒偵字第4748號不起訴處
      分書、91年度毒偵字第526 號起訴書、法務部全國檢察官
      線上查詢刑案人犯在監所最新資料報表、國道公路警察局
      第一警察隊緝獲人犯尿液檢體編號對照表、台灣檢驗科技
      股份有限公司濫用藥物尿液檢驗報告書、台灣板橋地方法
      院93年度訴字第1225號刑事判決等在卷可參，堪認被告於
      前次強制戒治出所後，仍有施用第一級毒品海洛因之犯行
      ，其於警詢及偵查中稱未再施用第一級毒品海洛因云云，
      顯為不實。
    2.次查被告雖供稱：「傑夫」之聯絡電話為0000000000云云
      ，惟經公訴人查詢0000000000號電話，自93年3 月1 日至
      同年6 月之通聯紀錄，該電話自93年3 月1 日至同年月17
      日並無通聯紀錄，且0000000000之電話，於93年3 月28日
      始由Wajuimo Sri 租用，並自該日起有通話紀錄等情，有
      台灣士林地方法院檢察署行動電話資訊連結作業查詢單、
      臺灣大哥大股份有限公司雙向通聯資料查詢表（請參台灣
      士林地方法院檢察署第4961號偵卷第17、18頁）附卷可稽
      。則被告如何於93年3 月22日之前以0000000000與「傑夫
      」聯絡？被告供稱：「傑夫」電話為0000000000，伊均由
      該電話與「傑夫」聯絡云云，顯係杜撰之詞，從而是否有
      被告所稱「傑夫」之人，實堪起疑。
    3.又被告雖於偵查中供稱：因需20餘萬元繳納罰金，故向「
      傑夫」借20,000元，方幫「傑夫」送毒品至花蓮云云，然
      查被告於93年3 月22日前已遭法院判刑確定，尚未執行而
      可易科罰金之案件有妨害自由罪，經法院於91年1 月20日
      判處拘役40日、施用毒品案件，經法院於92年7 月31日判
      處有期徒刑5 月、施用毒品案件，經法院於92年11月3 日
      判處有期徒刑6 月、竊盜罪，經法院於92年11月18日判處
      有期徒刑3 月等情，有台灣高等法院被告全國前案紀錄表
      在卷可稽。上開各罪，若易科罰金，應繳付之罰金各為36
      ,000 元 、135,000 元、162,000 元、81,000元，合計30
      餘萬元（均為新台幣），是被告偵查中供稱：要繳罰金20
      餘萬元，故向「傑夫」借20,000元云云，顯與事實不合，
      是被告所供向「傑夫」借錢之動機，亦堪起疑。
    4.另被告於警詢及偵查供稱：「傑夫」之小弟於93年3 月22
      日下午8 時25分許，在臺北縣汐止市○○路高速公路交流
      道，將要送至花蓮之2 包海洛因交予伊云云，而警察係於
      93年3 月22日下午9 時15分，在國道一號北向汐止收費站
      9.4 公里處，查獲攜帶前開2 包海洛因之被告。若被告前
      述供述屬實，則被告既於高速公路旁取得海洛因，衡情應
      即駕車上高速公路，被告焉會於自汐止市○○路高速公路
      交流道駕車上高速公路後近1 小時，仍在國道一號北向汐
      止收費站9.4 公里處？由此亦堪認其供述與事實不盡相符
      。
    5.復查被告對將毒品海洛因送至花蓮後，如何與買主碰面一
      情，先供稱：伊到花蓮後，會有人打電話與之聯絡云云，
      繼供稱：伊到花蓮後再致電「傑夫」云云，先後所述不一
      ，倘「傑夫」真委託被告運輸毒品，豈會不明確交代被告
      如何將海洛因交予買主？況買賣毒品為重罪，買賣雙方於
      毒品交易時，均會秘密為之，且因恐遭警察佯裝買主購買
      毒品，一般賣方均販賣毒品予熟識之人，或賣予熟識之人
      介紹之買主，實難想像人在花蓮之買主向住在台北縣、市
      之賣主購買毒品，且賣主僅為賺取販賣淨重1.6 公克海洛
      因之蠅頭小利，願由台北市至花蓮市交付毒品，增加其販
      賣毒品犯行曝光之機會，被告此部分之供述，在在悖於常
      情。
  (五)查被告雖有多次施用毒品之前科，亦應知販賣品為重罪，惟
    將毒品自某處運至他處，構成毒品危害防制條例之運輸毒品
    罪，因此部分犯行少經媒體報導，被告非習法之人，其不知
    此行為構成犯罪，應屬可信，是被告辯稱：當時恐遭收押，
    故想將海洛因推予他人，而供稱海洛因為「傑夫」所有，伊
    幫「傑夫」將海洛因送至花蓮等語，應堪採信。而如前述，
    被告於警詢及偵查中所為之供述，有前述與事實及常情不合
    之處，其於警詢及偵查中之供述，既有瑕疵，即難予遽採，
    是尚難以其在警詢及偵查中有瑕疵之陳述，認被告所為幫「
    傑夫」運輸毒品海洛因至花蓮之陳述可採，而認被告成立該
    罪。綜上所述，被告前之自白，既有瑕疵，且查無其他證據
    ，證明被告於警詢、偵查所為運輸毒品之供述與事實相符，
    此外，復查無其他積極證據足資證明被告涉犯公訴人所指之
    運輸第一級毒品海洛因犯行，自屬犯罪不能證明，此部分自
    應諭知被告無罪之判決。
三免訴部分：
  (一)按案件曾經判決確定者，應諭知免訴之判決，刑事訴訟法第
    302 條第1 款定有明文。又訴訟上所謂一事不再理之原則，
    關於實質上一罪或裁判上一罪，亦均有其適用，最高法院60
    年臺非字第77號著有判例。
  (二)查本件被告被訴前因施用毒品案件，先後經法院裁定送觀察
    、勒戒2 次後，認均無繼續施用毒品之傾向，並分別經臺灣
    臺中地方法院檢察署檢察官以87年度偵字第19364 號、臺灣
    彰化地方法院檢察署檢察官以90年度毒偵字第4748號為不起
    訴處分確定，又因施用毒品案件，經法院判刑確定，仍不知
    悔改，復基於施用第一級毒品海洛因之犯意，於93年3 月21
    日早上某時，施用第一級毒品海洛因1 次，嗣於93年3 月22
    日下午9 時15分許，在國道一號公路汐止收費站北向處為警
    查獲，並扣得第一級毒品海洛因2 包（淨重1.75公克）之犯
    行，經台灣板橋地方法院檢察署檢察官偵查後起訴，經台灣
    板橋地方法院於93年7 月8 日繫屬受理，經審理後，認被告
    上開犯行，犯毒品危害防制條例第10條第1 項之施用第一級
    毒品罪，其持有之第一級毒品海洛因，意在供己施用，其持
    有之低度行為應為施用之高度行為所吸收，不另論罪，而於
    93年7 月30日以93年度訴字第1225號刑事判決判處被告施用
    第一級毒品之犯行，有期徒刑8 月，該刑事判決於93年8 月
    5 日、同年月19日，分別送達被告及台灣板橋地方法院檢察
    署檢察官，雙方均未上訴而確定等情，業據本院調取該案刑
    事卷宗，並有該案刑事判決1 份在卷可參，而本件經台灣士
    林地方法院檢察署檢察官起訴被告因運輸而持有上開第一級
    毒品海洛因之犯行，核與上述台灣板橋地方法院93年度訴字
    第1225號刑事判決認定被告持有第一級毒品海洛因有罪部分
    ，有實質上一罪之關係，依照首開說明，本件自應諭知免訴
    之判決。
三據上論斷，應依刑事訴訟法第301 條第1 項、第302 條第1 款
  ，判決如主文。
本案經檢察官高俊申到庭執行職務
中　　華　　民　　國　　94　　年　　4 　　月　　13　　日
                  刑事第一庭審判長法  官  雷  雯  華
                                  法  官  張  國  棟
                                  法  官  江  翠  萍
以上正本證明與原本無異。
如不服本判決，應於判決送達後10日內，向本院提出上訴狀。
                                  書記官  范  淑  芬
中　　華　　民　　國　　94　　年　　4 　　月　　14　　日
